【裁判字號】    92,易,816
【裁判日期】    920416
【裁判案由】    恐嚇取財
【裁判全文】
臺灣板橋地方法院刑事判決                          九十二年度易字第八一六號
    公  訴  人  臺灣板橋地方法院檢察署檢察官
    被      告  甲○○
右列被告因恐嚇案件，經檢察官提起公訴（九十二年度偵字第三二二二號），本院判
決如左：
    主  文
甲○○以加害財產之事，恐嚇他人，致生危害於安全，累犯，處拘役參拾日，如易科
罰金，以參佰元折算壹日。
    事  實
一、甲○○曾有違反麻醉藥品管理條例、藥事法及過失傷害、賭博等前科，其中於民
    國八十八年、八十九年間，均因違反毒品危害防制條例等案件，分別經本院判處
    有期徒刑六月及九月確定，並接續於九十一年一月十七日及同年十月十七日執行
    完畢，仍不知悔悟。復於九十二年一月二十四日八時許，在台北縣樹林市○○街
    九十八號二樓，因細故與其母乙○發生爭吵，氣憤以手搗毀桌上之飯菜，並向乙
    ○恐嚇稱：下次將搗毀更嚴重等語，使乙○心生恐懼，而生危害乙○財產之安全
    。
二、案經乙○訴由台北縣政府警察局樹林分局報請臺灣板橋地方法院檢察署檢察官偵
    查起訴。
    理  由
一、被告甲○○經傳未到，惟據其於偵查中則矢口否認有恐嚇犯行，辯稱：伊因氣喘
    很嚴重，才將手亂揮桌上之飯菜，且伊是說氣喘很嚴重，並未說下次要弄得更嚴
    重云云，惟查，右揭事實，業據告訴人乙○於偵查中及本院審理中到庭指述甚詳
    ，並有照片二張附卷可稽，被告空言否認，應屬卸責之詞，顯非可採。事證明確
    ，被告犯行堪以認定。
二、核被告以加害財產之事，恐嚇他人，致生危害於安全，所為係犯刑法第三百零五
    條之罪。又被告當時僅係以將搗毀桌上飯菜之事恐嚇告訴人乙○，並未以加害身
    體之事恐嚇告訴人，起訴書犯罪事實欄誤載有致生危害告訴人身體之安全等語，
    尚有未洽，併予敘明。又被告曾於八十八年、八十九年間，均因違反毒品危害防
    制條例案件，分別經本院判處有期徒刑六月及九月確定，並接續於九十一年一月
    十七日及同年十月十七日執行完畢，有台灣高等法院被告全國前案紀錄表在卷可
    按，其於有期徒刑執行完畢，五年以內再犯本件有期徒刑以上之罪，為累犯，依
    刑法第四十七條規定加重其刑。爰審酌被告僅因細故爭執即對其母親施以恐嚇，
    行為可議，及其前科素行、犯罪之動機、目的、手段、所造成危害等一切情狀，
    處如主文所示之刑，並諭知易科罰金之折算標準，以資懲儆。
三、被告經合法傳喚，無正當理由未到庭，惟本院認為應科拘役之案件，不待其陳述
    逕行判決。
據上論斷，應依刑事訴訟法第二百九十九條第一項前段、第三百零六條，刑法第三百
零五條、第四十七條、第四十一條第一項，罰金罰鍰提高標準條例第一條前段、第二
條，判決如主文。
本案經檢察官謝宗甫到庭執行職務。
中      華      民      國      九十二      年      四      月    十六  日
                              臺灣板橋地方法院刑事第二庭
                                      法  官   林春長
右正本證明與原本無異
如不服本判決應於送達後十日內向本院提出上訴狀
                                      書記官   林志憲
中      華      民      國      九十二      年      四      月    十六  日
附錄本案論罪科刑法條全文：
刑法第三百零五條：以加害生命、身體、自由、名譽、財產之事，恐嚇他人，致生危
                  害於安全者，處二年以下有期徒刑、拘役或三百元以下罰金。


司法院資訊處製作；財團法人民間司法改革基金會備份。
